臺灣桃園地方法院刑事判決
111年度原交簡上字第3號
上  訴  人
即  被  告  袁元英


選任辯護人  何政謙律師(法律扶助律師)
上列上訴人即被告因公共危險案件，不服本院民國110 年11月4 
日110 年度桃原交簡字第580 號第一審刑事簡易判決（聲請簡易
判決處刑案號：110 年度速偵字第4563號），提起上訴，本院管
轄之第二審合議庭判決如下：
    主  文
上訴駁回。
    理  由
一、本案經本院合議庭審理結果，認原審以被告袁元英犯刑法第
    185 條之3 第1 項第1 款不能安全駕駛動力交通工具罪，判
    決處有期徒刑3 月，併科罰金新臺幣（下同）2 萬元，有期
    徒刑如易科罰金，罰金如易服勞役，均以1 千元折算1 日，
    核其認事用法俱無違誤，量刑亦屬妥適，應予維持，除補充
    下述理由外，其餘均引用原審簡易判決書記載之事實、證據
    及理由（含其所引用之聲請簡易判決處刑書，如附件）。
二、上訴意旨略以：伊家境不好，家有老母幼子需照顧，3 年前
    因意外摔斷右大腿骨，迄今無業，經濟來源靠妻子打工勉強
    維持，請法官給予機會，伊絕不再犯。辯護意旨略以：被告
    自始至終坦認犯行，對於酒駕犯行感到極度後悔，亦保證絕
    不再犯，犯後態度甚佳。請鈞院考量被告為低收入戶，終身
    需使用助行器走路，尋求工作不順利，目前無任何收入，家
    中全靠其配偶打工勉持生計，且被告之母臥病在床，女兒僅
    有5 歲，倘被告入監服刑，將無人照顧其母、女，請鈞院從
    輕量刑，並給予緩刑之自新機會等語。
三、量刑之輕重，係屬事實審法院得依職權自由裁量之事項，苟
    於量刑時，已依行為人之責任為基礎，並斟酌刑法第57條各
    款所列情狀，而未逾越法定範圍，又未濫用其職權，即不得
    遽指為違法；在同一犯罪事實與情節，如別無其他加重或減
    輕之原因，下級審法院量定之刑，亦無過重或失輕之不當情
    形，則上級審法院對下級審法院之職權行使，原則上應予尊
    重（最高法院72年台上字第6696號判例、85年度台上字第24
    46號判決意旨參照）。準此，法官量刑，如非有上揭明顯違
    法情事，自不得擅加指摘其違法或不當。查：
　㈠原審已考量被告服用酒類後貿然駕駛汽車上路，除危及己身
    安危，亦罔顧公眾往來之交通安全，且被告當時行駛在河濱
    公園內，人車往來極為頻繁，其更駕車撞擊被害人樓姝芸之
    車輛，幸未造成他人受傷，更徵被告酒後駕車之危險性甚高
    ；又被告為警測得吐氣所含酒精濃度高達每公升1.19毫克，
    超出法定容許值甚多，另斟酌本案實係被告第2 次酒後駕車
    ，竟不知警惕而再犯，再酌以被告犯後坦承犯行之態度，兼
    衡其於警詢中自述之教育程度、家庭經濟狀況等一切情狀，
    量處有期徒刑3 月，併科罰金2 萬元，有期徒刑如易科罰金
    ，罰金如易服勞役，均以1 千元折算1 日，核原審所量處之
    刑與被告之犯罪情節非顯不相當，亦未逾越客觀上之適當性
    、相當性及必要性之比例原則，量刑尚屬妥適，無裁量濫用
    之情事，本院對原審之職權行使，自當予以尊重。
　㈡被告於本案行為前，同因犯不能安全駕駛動力交通工具罪，
    經本院以94年度桃交簡字第265 號判決判處拘役30日確定，
    此有臺灣高等法院被告前案紀錄表可參，可知被告已有漠視
    大眾交通安全之前案紀錄，竟不知戒慎警惕，再犯相同罪質
    之本案，犯罪情節更較前案嚴重（吐氣酒精濃度甚高、又肇
    生車禍事故）。況屢經各媒體大力宣導，被告應知悉當前立
    法政策就酒駕行為加重刑罰，其率爾違犯刑律，顯係缺乏對
    其他用路人生命、身體、財產安全之尊重，若未對被告執行
    適當刑罰，實難期預防及矯正之成效。被告雖提出低收入戶
    證明、清寒證明、身心障礙證明、其母監護宣告等文件，以
    其家境困難、無業，需照顧家人為由請求宣告緩刑，然被告
    之家庭經濟狀況，僅係量刑眾多因素之一，被告若陷於急難
    情狀，尚得尋求社會福利系統予以協助，此節亦難使本院認
    定原審量刑有何失之過重之情，仍難認被告於本案有暫不執
    行為適當之特別情況，爰不為緩刑之諭知。
四、綜上所述，上訴意旨指摘原審量刑過重、請求諭知緩刑云云
    ，並非可採，被告上訴為無理由，應予駁回。
據上論斷，依刑事訴訟法第455 條之1 第1 項、第3 項、第368
條、第373 條，判決如主文。
本案經檢察官邱文中、郭印山聲請簡易判決處刑，檢察官蕭佩珊
到庭執行職務。
中    華    民    國     111    年    5    月    31   日
                  刑事第十二庭    審判長法  官  張宏任
                                        法  官  陳華媚
                                        法  官  林姿秀
以上正本證明與原本無異。
不得上訴。
          　　　　　　　　　　　　　　　書記官　羅鎰祥　
中　　華　　民　　國　　111 　年　　5 　　月　　31　　日
附件：本院110 年度桃原交簡字第580 號刑事簡易判決暨臺灣桃
      園地方檢察署110 年度速偵字第4563號聲請簡易判決處刑
      書。